臺灣士林地方法院民事判決
111年度簡上字第194號
上  訴  人  吳易達  


訴訟代理人  賴安國律師
複代理人    徐維宏律師

被上訴人    吳平平  
訴訟代理人  郭睦萱律師
複代理人    張郁姝律師
上列當事人間請求遷讓房屋等事件，上訴人對於民國111年3月21
日本院士林簡易庭111年度士簡字第140號第一審判決提起上訴，
聲請就假執行部分，先為辯論及裁判，本院於111年7月14日言詞
辯論終結，判決如下： 
    主  文
原判決主文第一項所命給付，上訴人如以新臺幣肆拾肆萬玖仟元
為被上訴人預供擔保，得免為假執行。
原判決主文第二項前段所命給付，上訴人如以新臺幣貳拾貳萬捌
仟參佰參拾伍元為被上訴人預供擔保，得免為假執行。
原判決主文第二項後段所命給付，已到期部分，上訴人如按月以
新臺幣參仟捌佰零伍元為被上訴人預供擔保，得免為假執行。
    事  實  及  理  由
一、上訴人主張：原審依被上訴人所請，判命伊應自門牌號碼臺
    北市○○區○○路000號房屋（下稱系爭房屋）遷出並騰空返還
    ，且應給付新臺幣（下同）22萬8,335元本息，暨自民國111
    年1月17日起至返還前開房屋之日止，按月給付3,805元，併
    依職權為假執行之宣告。伊已對原判決及准為假執行之判決
    提起上訴，惟被上訴人現已執原判決聲請假執行強制執行，
    並經本院以111年度司執字第36640號執行事件（下爭執行事
    件）受理，為免伊及家人受有不能回復之損害，依民事訴訟
    法第392條第2項規定，聲請准供擔保免為假執行等語。並聲
    明：請准供擔保，就原判決主文第1項、第2項所命給付供擔
    保後，免為假執行。
二、被上訴人則以：上訴人於111年3月25日收受原審判決書後，
    雖於同年4月8日具狀提起上訴，然僅聲明求為駁回伊在第一
    審之訴及假執行之聲請，並未聲明請求准供擔保免為假執行
    ，乃遲至同年6月16日始具狀就假執行之部分上訴，求為准
    予供擔保免為假執行，該部分上訴應已逾20日法定上訴期間
    ，顯不合法。又上訴人一方面主張原審訴訟程序有重大瑕疵
    ，求為廢棄原判決，發回原審審理，一方面又聲請就假執行
    之上訴先辯論及裁判，兩相矛盾，其聲請不應准許。況上訴
    人並未釋明其將因受假執行而有不能回復之損害，其聲請供
    擔保免為假執行，於法不合等語，資為抗辯。並聲明：聲請
    駁回。
三、按法院得依聲請或依職權，宣告被告預供擔保，或將請求標
    的物提存而免為假執行，民事訴訟法第392條第2項定有明文
    ，且依同法第463條準用於第二審程序。次按第二審法院應
    依聲請，就關於假執行之上訴，先為辯論及裁判，同法第45
    5條亦有明文。前開規定於簡易程序之上訴程序準用之，亦
    為同法第436條之1第3項所明定。經查：
㈠、被上訴人業執原判決，聲請假執行原判決主文第1項所命上訴
    人自系爭房屋遷出並騰空返還部分，並表明其後將查報上訴
    人之財產，追加假執行原判決主文第2項所命上訴人為金錢
    給付部分，業經本院以系爭執行事件受理，且定於111年8月
    19日上午10點履勘點交系爭房屋等情，業經本院調取系爭執
    行事件卷宗審核屬實，堪以認定。按假執行裁判之執行本質
    仍為終局執行，一旦實施執行程序，其效果與確定判決之強
    制執行程序相同，足認對上訴人權益確生重大影響。茲上訴
    人對原判決命其對被上訴人為上開給付，及假執行之宣告，
    已於法定期間提起上訴，聲明求予廢棄並均予駁回，有民事
    聲明上訴狀可按（見本院卷第18頁），則其聲請就關於假執
    行之上訴，先為辯論及裁判，准其為被上訴人預供擔保後，
    免為假執行，揆諸前揭規定，自無不合，應予准許。
㈡、被上訴人以上訴人聲請就假執行之上訴先為辯論及裁判而為
    聲明之時點，計算上訴期間，據以辯稱上訴人就假執行之上
    訴逾期不合法，及以上訴人尚有鄰近系爭房屋之他建物得以
    居住，金錢之債假執行顯非不能以金錢回復受執行之損害，
    未經釋明將因假執行受有不能回復之損害，據以辯稱上訴人
    請求供擔保免為假執行為無理由云云，依前項說明，應認均
    非可採。至被上訴人另辯稱：上訴人以原審審理程序有重大
    瑕疵為由，請求廢棄原判決，並發還原審審理，如認有理由
    ，則原判決所為假執行之裁判即失所附麗，是上訴人聲請就
    假執行之上訴先為辯論及裁判，顯有矛盾，不應准許云云，
    然本院就上訴人依民事訴訟法第452條規定所請，先就假執
    行為辯論及審判，關於上訴應審理之範圍，既尚待調查審認
    ，自應不問第一審判決之當否，專就假執行之宣示調查法定
    要件具備與否，以判定其當否，即無庸審酌上訴人指摘原審
    判決不當所執理由，此觀該法條之立法理由即明，則上訴人
    聲請先就假執行為辯論及審判，不生應否審酌與其主張原判
    決不當理由是否矛盾而不應准許之問題，是被上訴人前開所
    辯，亦非可採。 
㈢、法院定擔保金額而為准許免為假執行者，該項擔保係備供債
    權人因免為假執行所受損害之賠償，其數額自應斟酌該債權
    人因免執行可能遭受之損害，以為衡量之標準，依職權裁量
    之。本件考量被上訴人於判決確定前暫不為執行，日後可能
    受有無法獲償、難於抵償之損害，審酌上開情節，認上訴人
    應提供之擔保金，以原判決主文第1項所命遷讓騰空返還之
    系爭房屋價額即44萬9,000元，及第2項前段所命給付之本金
    全額即22萬8,335元，暨第2項後段所命按月給付3,805元之
    到期金額為適當，應按此定之。
四、據上論結，上訴人就供擔保免假執行之上訴部分為有理由，
    依民事訴訟法第436條之1第3項、第455條、第463條、第392
    條第2項，判決如主文。
中　　華　　民　　國　　111 　年　　7 　　月　　28　　日
                  民事第一庭審判長法  官  蕭錫証
　　　　　　　　　                法  官  劉逸成
                                  法  官  劉瓊雯
以上正本係照原本作成。
本判決不得聲明不服。
中　　華　　民　　國　　111 　年　　7 　　月　　28　　日
                                  書記官  劉淑慧